hu: Ülés párnázata: Nem párnázott; Párnázott; Egyéb
th: เบาะนั่ง: ไม่บุนวม; บุนวม; อื่นๆ
de: Sitzbezüge: Nicht gepolstert; Gepolstert; Sonstiges
ko: 시트 쿠셔닝: 논패딩; 패딩; 기타
fi: Istuintyynyt: Pehmusteeton; Pehmustettu; Muu
el: Επένδυση καθίσματος: Χωρίς επένδυση; Με επένδυση; Άλλο
pt-BR: Almofada do assento: Não acolchoado; Acolchoado; Outro
tr: Koltuk Minderi: Yastıksız; Yastıklı; Diğer
en: Seat cushioning: Non-padded; Padded; Other
pl: Amortyzacja siedziska: Nieusztywniany; Wyściałany; Inne
ro-RO: Căptușeala scaunului: Necaptusit; Căptușit; Altele
sv: Sätesdämpning: Icke-vadderad; Vadderad; Övrigt
ja: シートクッション: パッドなし; パッド入り; その他
it: Imbottitura della seduta: Non imbottito; Imbottito; Altro
da: Sædepolstring: Ikke polstret; Polstret; Andet
vi: Đệm ghế: Không có đệm; Có đệm; Khác
es: Acolchado del asiento: No acolchado; Acolchado; Otros
zh-CN: 座椅垫: 无衬垫; 带衬垫; 其他
lt-LT: Sėdynės paminkštinimas: Nepaminkštinta; Paminkštinta; Kita
sl-SI: Oblazinjenje sedeža: Nepodložen; Podloženo; Drugo
zh-TW: 座椅緩衝: 無加墊; 加墊; 其他
bg-BG: Омекотяване на седалката: Без подплата; С подплата; Други
cs: Polstrování sedáků: Nepolstrované; Polstrovaný; Jiné
pt-PT: Almofadamento de assento: Não almofadado; Almofadada; Outro
hr-HR: Podstava sjedala: Bez podstave; Podstavljeno; Ostalo
sk-SK: Čalúnenie sedadla: Bez polstrovania; Polstrovaný; Iné
fr: Rembourrage du siège: Non rembourré; Rembourré; Autre
ru: Подушка сиденья: Без подкладки; С подкладкой; Другое
nl: Stoelkussens: Niet-gevuld; Gewatteerd; Andere
nb: Seteputer: Ikke-polstret; Polstret; Annet